【裁判字號】    99,易,1997
【裁判日期】    991029
【裁判案由】    恐嚇等
【裁判全文】
臺灣高雄地方法院刑事判決              99年度易字第1997號
公  訴  人  臺灣高雄地方法院檢察署檢察官
被      告  何永祥
選任辯護人  吳豐賓律師
上列被告因恐嚇等案件，經檢察官提起公訴（99年度偵字第1385
6 號），本院判決如下：
    主  文
何永祥犯過失傷害罪，處拘役肆拾日，如易科罰金，以新臺幣壹
仟元折算壹日。又犯恐嚇危害安全罪，處拘役伍拾日，如易科罰
金，以新臺幣壹仟元折算壹日。應執行拘役捌拾日，如易科罰金
以新臺幣壹仟元折算壹日，緩刑貳年。
    事  實
一、何永祥於民國99年1 月10日下午2 時許，駕駛車牌號碼ZH-3
    073 號自用小客車，沿高雄縣燕巢鄉尖山村後荷巷由東往西
    方向行駛，途經該路段編號為「蓬萊高分96」之電線桿前時
    ，本應注意所行駛之後荷巷係未劃分向線或分向限制線之道
    路，故其應靠右行駛，於與其他汽車交會時亦應減速慢行，
    且依當時天候晴、日間自然光線、路面乾燥無缺陷、無障礙
    物，視距良好，並無不能注意情事，竟於駛入彎道時竟未減
    速慢行並靠右行駛，適陳明宗駕駛車牌號碼J8-1575 號自用
    小貨車搭載龔素卿，沿後荷巷由西往東方向行駛而來，何永
    祥見狀雖緊急往右側閃避，然已閃避不及，所駕駛之上揭自
    用小客車左前車頭擦撞陳明宗所駕駛之前開自用小貨車左前
    車頭，致陳明宗受有胸壁挫傷、肢體多處擦傷及頭皮擦傷之
    傷害。何永祥於車禍發生後另基於恐嚇之犯意，向陳明宗、
    龔素卿及騎乘機車經過該處之羅育君恫稱：「誰去報警的話
    ，就要對方死全家」等語，以此加害生命之事恫嚇陳明宗、
    龔素卿及羅育君，使陳明宗、龔素卿及羅育君心生畏懼，嗣
    何永祥肇事後，於偵查機關未發覺其犯罪之前，主動向據報
    到達現場處理之警員坦承前開車禍部分之肇事，而願接受裁
    判。
二、案經陳明宗訴由高雄縣政府警察局岡山分局報告臺灣高雄地
    方法院檢察署檢察官偵查起訴。
    理  由
壹、證據能力部分：
    本判決所引用之證據資料（詳後引證據），其中傳聞證據部
    分，縱無刑事訴訟法第159 條之1 至第159 條之4 或其他規
    定之傳聞證據例外情形，亦因被告、辯護人及檢察官或同意
    可作為證據使用，或未聲明異議，依刑事訴訟法第159 條之
    5 第1 項、第2 項之規定，本院審酌各該傳聞證據並非違法
    取得，與待證事項具關聯性，證明力亦非明顯過低等情，認
    以之作為證據係屬適當，具有證據能力。
貳、實體部分：
一、上開犯罪事實，業據被告何永祥於本院審理時坦白承認（本
    院卷二第35頁），核與證人陳明宗、龔素卿及羅育君於警詢
    、偵查或本院審理中之證述相符（警卷第5 頁至第10頁；偵
    卷第7 頁至第9 頁、第15頁至第18頁；本院卷二第20頁至第
    24頁），復有高雄縣政府警察局岡山分局道路交通事故現場
    圖、道路交通事故調查報告表（一）、（二）、現場訪談記
    錄表、照片、財團法人義大醫院診斷證明書在卷可稽（警卷
    第13頁至第20頁、第28頁）。足見被告上開自白核與事實相
    符，應可採信。本件事證明確，被告犯行均堪以認定，自應
    依法論科。
二、核被告所為係犯刑法第284 條第1 項之過失傷害罪及同法第
    305 條恐嚇危害安全罪。被告恐嚇陳明宗、龔素卿及羅育君
    之行為，應係基於單一之犯意，為達成一恐嚇危害安全之目
    的而為之數個舉動，應屬法律概念之一行為，為同種想像競
    合犯，應依刑法第55條想像競合之規定，僅論以一罪。被告
    所犯上開2 罪間，犯意各別，行為互殊，應予分論併罰。又
    被告於肇事後犯罪未被發覺前，留在現場，向到場警員表明
    為肇事者而接受裁判之情事，有本院辦理刑事案件電話記錄
    查詢表在卷可參（本院卷二第15頁），合於自首要件，爰依
    刑法第62條前段規定，就過失傷害部分減輕其刑。爰審酌被
    告因駕車過失而肇事，導致告訴人陳明宗受傷，惟告訴人陳
    明宗所受傷勢非重，且被告亦受有傷害，有劉光雄醫院診斷
    證明書可參（警卷第26頁）；又被告雖恐嚇被害人陳明宗、
    龔素卿及羅育君，所為實有不該，然犯後已坦承全部犯行，
    態度尚佳，與被害人龔素卿及羅育君已達成和解，有調解筆
    錄附卷足憑（本院卷一第28頁），且被害人龔素卿及羅育君
    於本院審理時均表示願意原諒被告（本院卷二第22頁、第25
    頁），被告雖尚未與告訴人陳明宗達成和解，然係因告訴人
    陳明宗已遭通緝無法聯絡而未達成和解，有臺灣高雄地方法
    院檢察署通緝書、本院刑事審查庭刑事案件移付調解簡要紀
    錄附卷可佐（本院卷一第25頁；本院卷二第40頁），可知被
    告確有與告訴人陳明宗和解之誠意等一切情狀，分別量處如
    主文所示之刑，並參酌前開犯罪情節諭知如主文所示之易科
    罰金折算標準，並定應執行之刑及易科罰金之折算標準。被
    告前受有期徒刑以上刑之宣告，執行完畢後，5 年以內未曾
    受有期徒刑以上刑之宣告，此有臺灣高等法院被告前案紀錄
    表附卷可稽，因一時失慮，偶罹刑章，其為單親家庭，尚有
    2 名年幼子女需撫養，不宜入監服刑，復審酌被告已與被害
    人龔素卿及羅育君達成和解，並獲得被害人龔素卿及羅育君
    之諒解，被告雖未與告訴人陳明宗達成和解，然未達成和解
    之原因並非可歸責於被告等情，業如前述，認被告經此偵審
    程序及刑之宣告，應知警惕，信無再犯之虞，是其宣告之刑
    應以暫不執行為適當，爰併予宣告緩刑2 年，以啟自新。
據上論斷，應依刑事訴訟法第284 條之1 、第299 條第1 項前段
，刑法第284 條第1 項、第305 條、第55條、第51條第6 款、第
41條第1 項前段、第62條、第74條第1 項第2 款，刑法施行法第
1條 之1 ，判決如主文。
本案經檢察官吳昇峰到庭執行職務。
中    華    民    國    99    年    10    月    29    日
                  交通法庭    法  官  王碧瑩
以上正本係照原本作成。
如不服本判決應於收受判決後10日內向本院提出上訴書狀，並應
敘述具體理由。其未敘述上訴理由者，應於上訴期間屆滿後20日
內向本院補提理由書(均須按他造當事人之人數附繕本)「切勿逕
送上級法院」。
中    華    民    國    99    年    10    月    29    日
                              書記官  吳智媚
所犯法條：
中華民國刑法第284 條
因過失傷害人者，處6 月以下有期徒刑、拘役或5 百元以下罰金
，致重傷者，處1年以下有期徒刑、拘役或5百元以下罰金。
從事業務之人，因業務上之過失傷害人者，處1 年以下有期徒刑
、拘役或1 千元以下罰金，致重傷者，處3 年以下有期徒刑、拘
役或2 千元以下罰金。
中華民國刑法第305 條
以加害生命、身體、自由、名譽、財產之事，恐嚇他人致生危害
於安全者，處2 年以下有期徒刑、拘役或3 百元以下罰金。

司法院資訊處製作；財團法人民間司法改革基金會備份。
